臺灣高等法院高雄分院刑事判決　　　　 96年度上訴字第719號
上　訴　人
即　被　告　甲○○
選任辯護人　葉美利律師
上列上訴人因被告違反毒品危害防制條例案件，不服臺灣高雄地
方法院95年度訴字第2243號中華民國96年3 月2 日第一審判決（
起訴案號：臺灣高雄地方法院檢察署95年度毒偵字第3483號），
提起上訴，本院判決如下：
     主  文
上訴駁回。
     事  實
一、甲○○前於民國88年間，因施用毒品，經原審法院分別裁定
    送觀察勒戒，及強制戒治；又於91年間因施用第一級、第二
    級毒品案件，經臺灣高雄地方法院檢察署檢察官以91年度毒
    偵字第3830號提起公訴，並聲請強制戒治。起訴部分經原審
    法院以91年訴字第2273號分別判處有期徒刑1 年、6 月，應
    執行有期徒刑1 年4 月確定；又因施用毒品案件，經同院以
    93年度訴字第584 號判處有期徒刑1 年2 月、8 月，應執行
    有期徒刑1 年8 月確定。其於92年11月27日入監執行，94
    年7 月29日假釋出監，尚未執行完畢。強制戒治部分，經原
    審法院以91年度毒聲字第4895號裁定令入戒治處所施以強制
    戒治，於92年8 月21日戒治期滿執行完畢。詎其仍不能警惕
    ，復於上開強制戒治執行完畢後5 年內，於95年3 月22日上
    午10時17分許回溯24小時內之某時（假釋中），在不詳地點
    ，施用第一級毒品海洛因1 次，嗣於95年3 月22日上午10時
    17分許，為臺灣高雄地方法院檢察署觀護人通知採集其尿液
    送驗後，呈嗎啡陽性反應。
二、案經臺灣高雄地方法院檢察署檢察官簽分偵查起訴。
    理  由
一、被告甲○○經臺灣高雄地方法院檢察署觀護人通知採集其尿
    液送驗後，呈嗎啡陽性反應之事實，被告固不否認，惟矢口
    否認有何施用第一級毒品之犯行，辯稱：當天是因為腰閃到
    ，所以經朋友載往住家附近之龍鳳西藥房拿藥，且有注射針
    劑，伊知道要驗尿，怎麼還可能去施用毒品云云。經查：
（一）被告經臺灣高雄地方法院檢察署觀護人，於上開時、地通
      知其到場，並採集其尿液送驗後，呈嗎啡陽性反應一情，
      有臺灣高雄地方法院檢察署受保護管束人（被告）尿液檢
      體監管紀錄表、臺灣檢驗科技股份有限公司95年3 月31日
      濫用藥物尿液檢驗報告各1 紙在卷可稽（見偵查卷第2 、
      3 頁；此檢驗報告雖係被告以外之人，於審判外之書面陳
      述，然被告及其辯護人於本院準備程序對其證據能力均未
      爭執，於本院審理提示調查證據時，明知為傳聞證據，亦
      均未聲明異議，本院審酌此檢驗報告乃專業機構所為客觀
      檢驗結果，適當作為證據，依刑事訴訟法第159 條之5 第
      2項、第1項即得作為證據）。
（二）證人即龍鳳西藥房老闆石李金坦於原審雖證稱：被告約於
      上開時、地曾至其所經營之西藥房買過一次藥，該藥物名
      稱為優痛寧等情事，然否認被告有何另外在其藥房打針或
      包藥之事實，證稱：「我不是護士，不能打針，我也沒有
      包藥，因為我不是藥劑師，所以我也不會包藥」等語（見
      原審卷第85頁），被告於本院審理中提出一男一女對話之
      錄音譯文（見本院卷第35頁），並稱係被告之父蘇順財與
      石李金坦之對話內容，且經本院當庭播放勘驗，確有一男
      一女之對話，內容如本院助理所作譯文（見本院卷第68頁
      ），有該勘驗筆錄可稽（見本院卷第53頁），惟證人石李
      金坦當庭表示該錄音光碟之聲音不確定為其本人之聲音。
      且縱認被告確有於上開時地為被告打針，亦無從推認所施
      打之針劑足以使被告尿液檢驗呈嗎啡陽性反應，自難據以
      為被告有利之認定。且被告於本院準備程序經其同意當庭
      所採尿液，經送驗仍檢出嗎啡陽性反應，有高雄醫學大學
      附設中和紀念醫院濫用藥物液檢驗報告1 張在卷可按（見
      本院卷第45頁；此部分另行函送檢察官偵辦），據此亦難
      認被告於假釋中已戒除施用海洛因之惡習。
（三）被告於原審準備程序時確有提出「優痛寧」之包裝成藥，
      並稱可能係服用該藥物導致尿液檢驗呈嗎啡陽性反應。經
      原審將該藥物（含包裝盒、說明書）送請行政院衛生署管
      制藥品管理局，詢以是否可能因服用該藥物導致尿液檢驗
      呈嗎啡陽性反應，函覆結果略認：「依衛生署藥政處藥物
      許可證資料，市售『優痛寧膜衣錠』主要成分為
      ibuprofen ，不含嗎啡或可待因。另依文獻Clarke's
      Analysis of Drugs and Poisons 一書第三版之記述：施
      用ibuprofen 主要以原藥物及其代謝物2-hydroxy-ibupro
      。因此服用『優痛寧膜衣錠』後，不會導致尿液檢驗呈嗎
      啡陽性反應」等語，有行政院衛生署管制藥品管理局95年
      12月27日管檢字第0950014302號函文1 紙附卷為憑（見原
      審卷第58頁），足見被告尿液檢驗呈嗎啡陽性反應，並非
      服用「優痛寧膜衣錠」所造成。至被告雖稱其有在該西藥
      房包藥，並提出不明藥物數份，然其既稱該藥物係其父親
      另外至該西藥房所購買，核與被告是否服用該藥物而致尿
      液檢驗呈嗎啡陽性反應一事無直接關聯性，自無調查之必
      要，附此敘明。
（四）綜上所述，被告上開所辯顯無足採，本案事證明確，被告
      犯行，堪以認定，應依法論科。
（五）被告前於民國88年間，因施用毒品，經原審法院分別裁定
      送觀察勒戒，及強制戒治；又於91年間因施用第一級、第
      二級毒品案件，經臺灣高雄地方法院檢察署檢察官以91年
      度毒偵字第3830號提起公訴，並聲請強制戒治。起訴部分
      經原審法院以91年訴字第2273號分別判處有期徒刑1 年、
      6 月，應執行有期徒刑1 年4 月確定；又因施用毒品案件
      ，經同院以93年度訴字第584 號判處有期徒刑1 年2 月、
      8 月，應執行有期徒刑1 年8 月確定。執行強制戒治部分
      ，經原審法院以91年度毒聲字第4895號裁定令入戒治處所
      施以強制戒治，於92年8 月21日戒治期滿執行完畢等情，
      有臺灣高等法院被告前案紀錄表可按（見本院卷第8-10頁
      ）。其於5 年內再犯本件施用第一級毒品之犯行，自應依
      法論科。
三、核被告所為，係犯毒品危害防制條例第10條第1 項之施用第
    一級毒品罪。其持有毒品進而施用，持有之低度行為應為施
    用之高度行為所吸收，不另論罪。原審認定被告犯行明確，
    引用毒品危害防制條例第10條第1 項，予以論罪，並審酌被
    告經觀察、勒戒及強制戒治之治療程序，仍未能戒絕毒癮，
    又再度施用毒品，顯見其改過意念非堅，且犯罪未坦承犯行
    ，飾詞卸責，自有可議，惟施用毒品本質上乃自我身心之戕
    害行為，對他人無積極侵害性，及假釋期間再度違犯等一切
    情狀，量處有期徒刑1 年，認事用法俱無違誤，量刑亦稱妥
    適，應予維持，被告上訴否認犯行，為無理由，應予駁回。
據上論斷，應依刑事訴訟法第368條，判決如主文。
本案經檢察官郭振昌到庭執行職務。
中　　華　　民　　國　　96　　年　　5 　　月　　21　　日
                  刑事第八庭    審判長法  官　李炫德
                                      法  官　簡志瑩
                                      法  官  蔡國
以上正本證明與原本無異。
如不服本判決應於收受本判決後10日內向本院提出上訴書狀，其
未敘述上訴理由者，並得於提起上訴後10日內向本院補提理由書
狀（均須按他造當事人之人數附繕本）「切勿逕送上級法院」。
中　　華　　民　　國　　96　　年　　5 　　月　　22　　日
　　　　　　　　　　　　　　　　　　　書記官  顏惠華
